【裁判字號】    90,易,4
【裁判日期】    900820
【裁判案由】    竊盜
【裁判全文】
臺灣板橋地方法院刑事判決                                九十年度易字第四號
    公  訴  人  臺灣板橋地方法院檢察署檢察官
    被      告  乙○○
                丙○○
右列被告等因竊盜案件，經檢察官提起公訴（八十九年度偵字第一八四二五號），暨
移送併辦（九十年度偵字第五六七五號），本院判決如左：
    主  文
乙○○連續攜帶兇器於夜間侵入住宅竊盜，累犯，處有期徒刑拾壹月。手電筒乙支、
手套乙付、板尺乙支、刨刀貳支、半邊剪刀乙支、鋸片乙支、鐵撬乙支、板手乙支及
Ｔ型板手乙支沒收之。
丙○○共同毀越牆垣竊盜，累犯，處有期徒刑柒月。
    事  實
一、乙○○曾因違反麻醉藥品管理條例等案件，分別於民國八十五年十二月三十一日
    、八十六年七月十六日，經本院依序以八十五年度訴字第二九四六號、八十六年
    度易字第四○一四號，判處有期徒刑一年二月、一年確定，嗣定應執行刑二年，
    於八十七年八月二十七日縮短刑期假釋出監，八十八年三月三十一日縮刑期滿未
    經撤銷假釋而執行完畢。仍不知悔改，竟意圖為自己不法之所有，基於竊盜之概
    括犯意，連續為下列犯行：
  (一)與有竊盜犯意聯絡之丙○○（曾因違反麻醉藥品管理條例案件，於八十三年間，
    經本院判處有期徒刑八月確定，嗣於八十四年一月二十五日縮刑期滿而執行完畢
    。復因偽造文書案件，於八十五年間，經本院判處有期徒刑三月確定，嗣於八十
    五年九月十六日執行完畢），於八十九年九月初某日之夜間，由乙○○騎乘機車
    附載丙○○共同前往址設臺北縣樹林市○○街○段二四九號之賀久企業有限公司
    （下簡稱賀久公司），趁夜間無人看守之機會，由乙○○踰越外牆，而後持非屬
    兇器之板手破壞附著於圍牆上屬圍牆一部之石棉瓦後，翻越圍牆進入（無故侵入
    部分未據告訴），丙○○則在外把風，以此方式共同竊取電腦配件座一個及滑鼠
    四個，得手後將上開竊得之物品藏放於乙○○位於臺北縣樹林市○○街八號三樓
    之住處。
  (二)於八十九年九月二十七日凌晨四時三十分許之夜間，攜帶己有之手電筒乙支、手
    套乙付及客觀上具危險性足供兇器使用之板尺乙支、刨刀貳支、半邊剪刀乙支、
    鋸片乙支、鐵撬乙支、板手乙支，由防火巷進入臺北縣樹林市○○路二四八巷六
    號，進而由樓梯上至二樓，見二樓甲○○住處之後門鐵門未上鎖，即推開鐵門侵
    入甲○○住處，竊取內有新台幣（下同）二百元及玉鐲乙個之皮包乙只及手提音
    響、行動電話、釣具、遙控器等物（此部分起訴書漏載），得手後正欲離去之際
    ，適睡夢中之甲○○清醒，甲○○見狀立即通知其父王進復報警處理，同日六時
    許，據報前往該址之警察當場逮捕乙○○，並查獲上開其所有預備供竊盜所用之
    手電筒乙支、手套乙付、板尺乙支、刨刀貳支、半邊剪刀乙支、鋸片乙支、鐵撬
    乙支及板手乙支。並循線在上開乙○○住處查獲賀久公司失竊之電腦配件座一個
    及滑鼠四個。
  (三)於八十九年十月九日夜間，在臺北縣樹林市○○街二一號前，持己有客觀上具危
    險性足供兇器使用之Ｔ型板手乙支，撬壞己○○所有車牌號碼ＭＫ－七八○號營
    業小客車車門（毀損部分未據告訴），侵入車內竊取己○○所有之駕駛執照乙紙
    、現金約五百元。
  (四)於八十九年十一月九日二十二時許之夜間，在臺北縣樹林市○○街二巷一號前，
    持同一Ｔ型板手撬壞癸○○所有車牌號碼ＦＮ－三八二○號自用小客車車門（毀
    損部分未據告訴），侵入車內竊取癸○○所有之音響燈七個、吸塵器乙個、輪胎
    充氣器乙台、行車執照乙紙。
  (五)於八十九年十一月二十一日夜間，見附屬於臺北縣樹林市○○街七一號住宅一部
    分之地下停車場大門未關，乘機侵入該地下室，並以前開Ｔ型板手撬壞壬○○所
    有車牌號碼ＦＮ－二○四六號自用小客車右前座車門鎖及後行李箱鎖（侵入住宅
    及毀損部分均未據告訴），侵入車內竊取壬○○所有之無線電機乙組、ＣＤ一百
    片、眼鏡乙付及現金約一千元。
  (六)於八十九年十一月二十一日夜間，在臺北縣樹林市鎮○街二七一之一號前，以右
    開Ｔ型板手撬壞庚○○所有車牌號碼ＯＭ－八○三三號自用小客車車門（毀損部
    分未據告訴），侵入車內竊取庚○○所有內有三千元、美金六百元、人民幣一千
    元之皮包乙只。
  (七)於八十九年十一月三十日夜間，在臺北縣樹林市○○街邢王爺廟前，持上述Ｔ型
    板手撬壞偉群交通貨運公司所有而由丁○○使用車牌號碼ＯＢ－六八五號拖板車
    車門，並毀壞該車之三角窗（毀損部分未據告訴），侵入車內竊取丁○○所有之
    行車執照、駕駛執照、拖板證、保險證各乙紙。
  (八)於九十年二月某日夜間，踰越屬安全設備之窗戶，侵入臺北縣樹林市○○街○段
    三五一巷附近無人看管之工廠（侵入部分未據告訴），竊取游標卡尺乙支、砂輪
    片乙片。
  (九)於九十年二月底某日凌晨二時許之夜間，趁臺北縣樹林市○○街○段三五一巷二
    之一號無人看守之工廠後門未上鎖之機會，侵入其內（無故侵入部分未據告訴）
    ，竊取辛○○所有之釣具乙組、皮包乙只、汽車駕駛執照、機車駕駛執照及中興
    商業銀行信用卡各乙紙。嗣於九十年三月十三日十五時許，經警持臺灣板橋地方
    法院檢察署檢察官簽發之搜索票前往右揭乙○○住處搜索時，當場查扣前述乙○○所有供竊盜所用之Ｔ型板手乙支及其竊取之游標卡尺乙支、砂輪片乙片。
二、案經臺北縣警察局樹林分局報告臺灣板橋地方法院檢察署檢察官偵查起訴暨該署
    檢察官移送本院併案審理。
    理  由
一、訊據被告丙○○矢口否認有何竊盜之犯行，並辯稱：未曾前往址設臺北縣樹林市
    ○○街○段二四九號之賀久公司云云。惟查：右揭犯罪事實，業據同案被告乙○○迭於警偵訊及本院審理時坦承不諱（詳臺灣板橋地方法院檢察署八十九年度偵
    字第一八四二五號偵查卷宗第五頁至第八頁、第二一頁反面、第三五頁反面、臺
    灣板橋地方法院檢察署九十年度偵字第五六七五號偵查卷宗第八頁至第十頁、第
    三一頁反面、本院九十年四月二十六日、五月二十二日、六月十二日、七月三日
    訊問筆錄、八月十四日審判筆錄），並據被害人甲○○、賀久公司職員戊○○（
    嗣更名為林序峰）、丁○○、己○○、壬○○、癸○○、庚○○、辛○○於警訊
    或本院調查中指訴綦詳（詳臺灣板橋地方法院檢察署八十九年度偵字第一八四二
    五號偵查卷宗第十三頁、第十五頁、臺灣板橋地方法院檢察署九十年度偵字第五
    六七五號偵查卷宗第十六頁至第二十四頁、本院九十年四月二十六日、五月二十
    二日、六月十二日、六月二十日訊問筆錄），且有被害人甲○○、戊○○所出具
    之贓物認領保管單紙二紙、被告乙○○偷竊地點之照片九幀附卷可稽（分別附於
    臺灣板橋地方法院檢察署八十九年度偵字第一八四二五號偵查卷宗第十四頁、第
    十六頁、臺灣板橋地方法院檢察署九十年度偵字第五六七五號偵查卷宗第二十六
    頁至第二十八頁及本院卷）。至被告乙○○固否認為事實欄一之(一)之竊盜犯行時
    ，曾持板手破壞賀久公司所在地圍牆上屬圍牆一部之石棉瓦，為事實欄一之(五)之
    犯行時，曾破壞車牌號碼ＦＮ－二○四六號自用小客車之後行李箱鎖，另為事實
    欄一之(七)之犯行時，曾破壞車牌號碼ＯＢ－六八五號拖板車之三角窗云云，然前
    開石棉瓦係被告乙○○持板手破壞乙節，業據被告乙○○於本院調查中供明無訛
    （詳本院九十年六月十二日訊問筆錄），而該石棉瓦質地堅硬，復有照片四幀在
    卷足憑，顯難徒手破壞之，從而被告乙○○上開持板手破壞石棉瓦之自白堪認與
    事實相符。次者，上述石棉瓦、車牌號碼ＦＮ－二○四六號自用小客車之後行李
    箱鎖及車牌號碼ＯＢ－六八五號拖板車之三角窗等物，確係於公司或車內物品失
    竊時一併遭破壞，分據證人戊○○、丁○○、壬○○於警訊或本院調查中陳明屬
    實（分詳臺灣板橋地方法院檢察署九十年度偵字第五六七五號偵查卷宗第十六頁
    反面、第十八頁反面、第二十頁、本院九十年五月十二日訊問筆錄），準此，右
    開石棉瓦應係被告乙○○持板手破壞而後進入屋內行竊，而三角窗及後行李箱鎖
    亦係被告乙○○行竊時所破壞，自屬無疑。此外復有於八十九年九月二十七日，
    在甲○○住處查獲之手電筒乙支、手套乙付、板尺乙支、刨刀二支、半邊剪刀乙
    支、鋸片乙支、鐵撬乙支、板手乙支，於九十年三月十三日，在被告乙○○前述
    住處查獲之Ｔ型板手乙支扣案可資佐證。至被告乙○○雖承認Ｔ型板手乙支係其
    所有供上開事實欄一之(三)、(四)、(五)、(六)、(七)竊盜犯行所用之物，惟否認手電筒乙
    支、手套乙付、板尺乙支、刨刀二支、半邊剪刀乙支、鋸片乙支、鐵撬乙支及板
    手乙支與本案有何關係，並辯稱：該物品係用來修理家中物品云云，然上述物品
    係被告所有預備供事實欄一之(二)之竊盜犯行所用之物，業據被告於本院調查中供
    明在卷（詳本院九十年四月二十六日訊問筆錄），其事後翻異其供，顯係避就之
    詞，不足採信。綜上，本件事證明確，被告二人之犯行，均洵堪認定，應依法論
    科。
二、查八十九年九月二十七日扣案之板尺乙支、刨刀貳支、半邊剪刀乙支、鋸片乙支
    、鐵撬乙支及板手乙支，均前方銳利，足以傷害人之身體，業經本院勘驗屬實（
    詳九十年三月八日勘驗筆錄），另九十年三月十三日扣案之Ｔ型板手乙支，係被
    告持以破壞被害人車輛之車門、後行李箱鎖及三角窗所用之物，分據被害人陳明
    無誤，茲如前述，則上述Ｔ型板手客觀上顯具有危險性，足以傷害人之生命、身
    體，亦屬兇器無疑。至被告朱文樹為事實欄一之(一)竊盜犯行所持以破壞賀久公司
    所在地屬圍牆一部之石棉瓦之板手乙支，因未扣案，本院復查無其他證據證明該
    板手亦屬兇器之一種，此部分自難認被告乙○○亦係攜帶兇器竊盜。核被告乙○○所為，就事實欄一之(一)部分，係犯刑法第三百二十一條第一項第二款之毀越牆
    垣竊盜罪。就事實欄一之(二)部分，係犯同條項第三款、第一款之攜帶兇器於夜間
    侵入住宅竊盜罪，公訴人漏未敘及被告亦有同條項第三款之攜帶兇器竊盜，容有
    未洽，附此敘明。就事實欄一之(三)、(四)、(六)、(七)部分，係犯同條第三款之攜帶兇
    器竊盜罪。就事實欄一之(五)部分，係犯同條項第三款、第一款之攜帶兇器於夜間
    侵入有人居住之建築物竊盜罪。就事實欄一之(八)部分，係犯同條項第二款之踰越
    安全設備竊盜罪。就事實欄一之(九)部分，係犯同法第三百二十條第一項之竊盜罪
    。核被告丙○○所為，係犯同法第三百二十一條第三款之毀越牆垣竊盜罪，公訴
    人認被告丙○○係犯同法第三百二十條第一項之竊盜罪，恐有誤會，惟起訴之基
    本社會事實同一，本院自得變更起訴法條。又被告乙○○先後多次竊盜、加重竊
    盜犯行，時間緊接，犯罪構成要件相同，顯係基於概括犯意反覆為之，為連續犯
    ，應依刑法第五十六條規定從一情節較重之攜帶兇器於夜間侵入住宅竊盜罪論處
    ，並依法加重其刑，公訴人雖僅敘及被告乙○○如事實欄一之(一)、(二)所示之竊盜
    犯行，惟該竊盜行為既與如事實欄一之(三)、(四)、(五)、(六)、(七)、(八)、(九)所示之竊盜
    犯行有連續犯之裁判上一罪關係，基於審判不可分之法則，本院自得併予審究。
    再被告乙○○與被告丙○○就事實欄一之(一)部分之竊盜行為，有犯意之聯絡及行
    為之分擔，均為共同正犯。另被告乙○○曾因違反麻醉藥品管理條例等案件，分
    別於八十五年十二月三十一日、八十六年七月十六日，經本院依序以八十五年度
    訴字第二九四六號、八十六年度易字第四○一四號，判處有期徒刑一年二月、一
    年確定，嗣定應執行刑二年，於八十七年八月二十七日縮短刑期假釋出監，八十
    八年三月三十一日縮刑期滿未經撤銷假釋而執行完畢，被告丙○○曾因違反麻醉
    藥品管理條例案件，於八十三年間，經本院判處有期徒刑八月確定，嗣於八十四
    年一月二十五日縮刑期滿而執行完畢。復因偽造文書案件，於八十五年間，經本
    院判處有期徒刑三月確定，嗣於八十五年九月十六日執行完畢，有臺灣高等法院
    檢察署刑案紀錄簡覆表二紙在卷可按，其二人於受有期徒刑執行完畢後，五年以
    內再犯有期徒刑以上刑之本罪，皆為累犯，均應依刑法第四十七條之規定加重其
    刑，被告乙○○並遞加之。爰審酌被告乙○○自八十九年九月迄九十年二月，短
    短六月間，即連續為九次竊盜犯行，且連續侵入住宅或有人居住之建築物竊盜對
    社會治安所生之危害非小，惟坦承基本犯行之犯後態度，竊得財物價值尚微，被
    告丙○○否認犯行之犯後態度暨其二人之品行、犯罪動機、目的、手段等一切情
    狀，分別量處如主文所示之刑。至於八十九年九月二十七日，在甲○○住處查獲
    之手電筒乙支、手套乙付、板尺乙支、刨刀二支、半邊剪刀乙支、鋸片乙支、鐵
    撬乙支、板手乙支，係被告乙○○所有預備供犯罪所用之物，另於九十年三月十
    三日，在被告乙○○前述住處查獲之Ｔ型板手乙支，則係被告乙○○所有供犯罪
    所用之物，茲如前述，併依刑法第三十八條第一項第二款之規定沒收之。而被告
    乙○○持以破壞石棉瓦之板手乙支，因未扣案，復無證據證明尚未滅失，為免執
    行之困難，爰不併予沒收之宣告。
據上論斷，應依刑事訴訟法第二百九十九條第一項前段、第三百條，刑法第三百二十
一條第一項第一款、第二款、第三款、第二十八條、第五十六條、第四十七條、第三
十八條第一項第二款，罰金罰鍰提高標準條例第一條前段，判決如主文。
本案經檢察官張云綺到庭執行職務。
中      華      民      國      九十      年      八      月    二十    日
                                  臺灣板橋地方法院刑事第四庭
                                          法  官  游  秀  雯
右正本證明與原本無異。
如不服本判決，應於判決送達後十日內，向本院提出上訴狀。
                                          書記官  卓  聖  智
中      華      民      國      九十      年      八      月    二十二  日
附錄本案論罪科刑法條全文
刑法第三百二十一條
犯竊盜罪而有左列情形之一者，處六月以上五年以下有期徒刑：
一、於夜間侵入住宅或有人居住之建築物、船艦或隱匿其內而犯之者。
二、毀越門扇、牆垣或其他安全設備而犯之者。
三、攜帶兇器而犯之者。
四、結夥三人以上而犯之者。
五、乘火災、水災或其他災害之際而犯之者。
六、在車站或埠頭而犯之者。
前項之未遂犯罰之。


司法院資訊處製作；財團法人民間司法改革基金會備份。
